臺灣高雄地方法院刑事簡易判決　　　　 100年度簡字第1542號
聲　請　人　臺灣高雄地方法院檢察署檢察官
被　　　告　朱峻良
　　　　　　陳家珊
　　　　　　連偉賓
　　　　　　劉芳慈
　　　　　　陳依蓉
　　　　　　陳若妍
　　　　　　徐詩晴
　　　　　　洪筱嵐
　　　　　　　　（另案於法務部矯正署高雄女子監獄執行中）
　　　　　　何璧君
　　　　　　王宥婷
上列被告等因妨害風化案件，經檢察官聲請以簡易判決處刑（99
年度偵字第31161 號），本院判決如下：
    主  文
朱峻良共同犯圖利容留猥褻罪，處有期徒刑伍月，如易科罰金，
以新臺幣壹仟元折算壹日，扣案如附表一所示之物，均沒收之。
陳家珊共同犯圖利容留猥褻罪，處有期徒刑月，如易科罰金，
以新臺幣壹仟元折算壹日，扣案如附表一所示之物，均沒收之。
連偉賓共同犯圖利容留猥褻罪，處有期徒刑肆月，如易科罰金，
以新臺幣壹仟元折算壹日，扣案如附表一所示之物，均沒收之。
劉芳慈共同犯圖利公然猥褻罪，處拘役拾日，如易科罰金，以
新臺幣壹仟元折算壹日。緩刑貳年。扣案如附表二編號三所示之
物，沒收之。
陳依蓉、王宥婷共同犯圖利公然猥褻罪，各處拘役拾日，如易
科罰金，均以新臺幣壹仟元折算壹日。均緩刑貳年。
陳若妍共同犯圖利公然猥褻罪，處拘役肆拾日，如易科罰金，以
新臺幣壹仟元折算壹日。
徐詩晴共同犯圖利公然猥褻罪，處拘役拾日，如易科罰金，以
新臺幣壹仟元折算壹日。緩刑貳年。扣案如附表二編號二所示之
物，沒收之。
洪筱嵐共同犯圖利公然猥褻罪，處拘役拾日，如易科罰金，以
新臺幣壹仟元折算壹日。
何璧君共同犯圖利公然猥褻罪，累犯，處拘役肆拾日，如易科罰
金，以新臺幣壹仟元折算壹日。扣案如附表二編號一所示之物，
沒收之。
    事實及理由 
一、本件犯罪事實及證據名稱暨被告陳若妍辯解不足以採信之理
    由，除補充更正下列事項外，餘業據檢察官於聲請簡易判決
    處刑書記載明確予以引用如附件。
  (一)被告姓名「陳家姍」均更正為「陳家珊」、「何壁君」均更
    正為「何璧君」。
  (二)犯罪事實欄一第2 行關於「夜宴KTV 」更正為「夜宴視聽歌
    城」。
  (三)補充被告何壁君之前案紀錄：「何壁君前因詐欺案件，經本
    院以97年度審簡字第7524號判決判處有期徒刑3 月確定，並
    於民國99年5 月28日執行完畢（構成累犯）」。
  (四)補充證據：「被告朱峻良、陳家珊、連偉賓、劉芳慈、徐詩
    晴、何璧君等6 人於本院審理中之自白；被告陳若妍於本院
    審理中之供述」。
二、論罪科刑：
(一)核被告朱峻良、陳家珊、連偉賓等3 人所為，均係犯刑法第
    231 條第1 項之圖利容留猥褻罪。另被告劉芳慈、陳依蓉、
    陳若妍、徐詩晴、洪筱嵐、何璧君、王宥婷等7 人所為，均
    係犯刑法第234 條第2 項之圖利公然猥褻罪。而被告朱峻良
    、連偉賓、陳家珊媒介之低度行為，應為容留之高度行為所
    吸收，均不另論罪。又被告朱峻良、陳家珊、連偉賓等3 人
    間，就上開犯行有犯意聯絡及行為分擔，應論以共同正犯。
    又被告劉芳慈、陳依蓉、陳若妍、徐詩晴、洪筱嵐、何璧君
    、王宥婷就上開犯行間有犯意聯絡及行為分擔，應論以共同
    正犯。復按刑事法若干犯罪行為態樣，本質上原具有反覆、
    延續實行之特徵，立法時既予特別歸類，定為犯罪構成要件
    之行為要素，則行為人基於概括之犯意，在密切接近之一定
    時、地持續實行之複次行為，倘依社會通念，於客觀上認為
    符合一個反覆、延續性之行為觀念者，於刑法評價上，即應
    僅成立一罪，俾免有重複評價、刑度超過罪責與不法內涵之
    疑慮；學理上所稱「集合犯」之職業性、營業性或收集性等
    具有重複特質之犯罪均屬之，例如經營、從事業務、收集、
    販賣、製造、散布等行為概念者是（最高法院95年度台上字
    第1079號、95年度台上字第4686號判決意旨可資參照）。而
    被告朱峻良、陳家珊、連偉賓等3 人自民國99年2 月間某日
    起至同年9 月23日22時37分許為警查獲時止，所為上開犯行
    ，本質上乃均具有反覆、延續之特質，依社會通念，即應屬
    前揭學理上所稱具有營業性之重複特質之「集合犯」，均應
    認僅成立一罪。又被告何璧君有如上所載之曾受有期徒刑之
    宣告及執行完畢乙節，有臺灣高等法院被告前案紀錄表1 份
    在卷可稽，被告何璧君於有期徒刑執行完畢後，5 年內故意
    再犯本案有期徒刑以上之罪，為累犯，應依刑法第47條第1
    項規定加重其刑。
  (二)另被告陳若妍雖於飲酒後而為本件犯行，惟其知以脫衣裸體
    跳舞陪坐服務客人之方式，即可賺取小費，且尚能脫衣跳舞
    取悅客戶，顯見被告陳若妍為行為時之精神狀態尚未達精神
    障礙或其他心智缺陷，至其辨識行為違法或依其辨識而行為
    之能力，顯著減低之狀態，與刑法第19條第2 項之情形不符
    ，自不得依該條項減輕其刑，附此敘明。
  (三)爰審酌被告朱峻良、陳家珊、連偉賓等3 人不思以正道取財
    ，反藉容留女子與他人為猥褻行為以牟利，助長淫風，嚴重
    影響社會風氣，所為自不可取；另被告劉芳慈、陳依蓉、陳
    若妍、徐詩晴、洪筱嵐、何璧君、王宥婷等7 人因貪圖坐檯
    費及小費，竟公然為猥褻行為，顯然有害社會善良風俗，行
    為亦有可議之處。復審酌被告朱峻良、陳家珊、劉芳慈、陳
    依蓉、徐詩晴、王宥婷等人並無經法院判刑確定之前科紀錄
    ；另被告連偉賓曾有妨害風化刑事前科紀錄；被告陳若妍、
    洪筱嵐則分別有賭博、毒品刑事前科紀錄，此有渠等之臺灣
    高等法院被告前案紀錄表9 份附卷可稽，惟念除被告陳若妍
    外，其餘被告朱峻良等9 人均犯後坦承犯行，兼衡被告朱峻
    良等10人於本案中分別扮演之角色地位，及渠等之智識程度
    與生活狀況等上開被告個人具體之行為人責任基礎之一切情
    狀，各量處如主文所示之刑，並均諭知易科罰金之折算標準
    。
  (四)末查，被告劉芳慈、陳依蓉、徐詩晴、王宥婷均未曾因故意
    犯罪受有期徒刑以上刑之宣告，此有臺灣高等法院被告前案
    紀錄表4 份在卷可佐，渠等因一時失慮致為本件犯行，犯後
    坦承犯行，已有悔意，諒其經此刑之宣告後，應知警惕而無
    再犯之虞，本院認上開對被告所宣告之刑，以暫不執行其刑
    為當，爰依刑法第74條第1項第1款之規定，併予宣告緩刑2
    年，以啟自新。
三、沒收部分：
  (一)扣案如附表一所示之物，均為被告朱峻良、陳家珊、連偉賓
    等3人共同犯本件圖利容留猥褻罪所用或所得之物，且係「
    夜宴視聽歌城」負責人即被告朱峻良所有，業據被告朱峻良
    於本院審理中及被告陳家珊於警詢時供承無訛，且依共犯責
    任共同原則，爰依刑法第38條第1 項第2 款、第3 款規定，
    各於朱峻良、陳家珊、連偉賓之罪刑項下宣告沒收。
  (二)另扣案如附表二編號1 至編號3 所示之物，分別係被告何璧
    君、徐詩晴、劉芳慈所有且係本件犯罪所得，亦據被告朱峻
    良、劉芳慈、徐詩晴、何璧君等4 人於本院審理中供承明確
    ，爰依刑法第38條第1 項第3 款規定，各於何璧君、徐詩晴
    、劉芳慈之罪刑項下宣告沒收。
  (三)至扣案如附表三、四所示之物，依卷內卷證資料無積極證據
    足證係被告朱峻良等10人所有或供渠等犯本案所用之物，且
    附表四所示之物，業經發還並由被告陳家珊代為領回，此有
    贓物認領保管單在卷可稽，是均不予以宣告沒收，附此敘明
    。
四、依刑事訴訟法第449條第1項、第3項、第450條第1項、第454
    條第2項，刑法第28條、第231 條第1項、第234第2項、第47
    條第1 項、第41條第1 項前段、第74條第1 項第1 款、第38
    條第1 項第2 款、第3 款，刑法施行法第1 條之1 第1 項、
    第2 項但書，逕以簡易判決處刑如主文。
五、如不服本判決，應於判決送達之日起10日內，向本院提出上
    訴狀。
中    華    民    國   100    年    7     月    13    日
                       高雄簡易庭  法  官   李爭春
以上正本證明與原本無異。
如不服本判決，應於判決送達之日起10日內向本院提出上訴書狀
。                            
中    華    民    國   100    年    7     月    14    日
                                   書記官   胡淑芳
  
附錄本案論罪科刑法條：
刑法第231條第1項
意圖使男女與他人為性交或猥褻之行為，而引誘、容留或媒介以
營利者，處5 年以下有期徒刑，得併科10萬元以下罰金。以詐術
犯之者，亦同。 

刑法第234條
意圖供人觀覽，公然為猥褻之行為者，處1 年以下有期徒刑、拘
役或3 千元以下罰金。
意圖營利犯前項之罪者，處2 年以下有期徒刑、拘役或科或併科
1 萬元以下罰金。

附表一：被告朱峻良、陳家珊、連偉賓等3人共同犯圖利容留猥
        褻罪之沒收部分
┌──┬───────────────┬──────┬───────┐
│編號│       扣案物品名稱           │   數量     │     備註     │
├──┼───────────────┼──────┼───────┤
│ 1  │電腦設備（桌上型電腦）        │    1台     │被告朱峻良所有│
│    │                              │            │且供本件犯罪所│
│    │                              │            │用            │
├──┼───────────────┼──────┼───────┤
│ 2  │電腦設備（筆記型電腦）        │    1台     │同上          │
├──┼───────────────┼──────┼───────┤
│ 3  │電子產品（無線電）            │   10個     │同上          │
├──┼───────────────┼──────┼───────┤
│ 4  │帳冊                          │    2本     │同上          │
├──┼───────────────┼──────┼───────┤
│ 5  │經紀公司服務小姐99年9月13 日至│    1張     │同上          │
│    │19日總薪資表                  │            │              │
├──┼───────────────┼──────┼───────┤
│ 6  │弟弟經紀公司小姐押金支出證明單│    1張     │同上          │
├──┼───────────────┼──────┼───────┤
│ 7  │電子產品（感應鎖）            │    1個     │同上          │
├──┼───────────────┼──────┼───────┤
│ 8  │員工簽到表                    │    3張     │同上          │
├──┼───────────────┼──────┼───────┤
│ 9  │班兵表                        │    1張     │同上          │
├──┼───────────────┼──────┼───────┤
│ 10 │服務流程表                    │    2張     │同上          │
├──┼───────────────┼──────┼───────┤
│ 11 │置物櫃編號表                  │    1張     │同上          │
├──┼───────────────┼──────┼───────┤
│ 12 │99年9月23日員工簽到表、轉台表 │    3張     │同上          │
│    │、包廂消費紀錄表              │            │              │
├──┼───────────────┼──────┼───────┤
│ 13 │99年9月6日至12日經紀公司經紀費│    1張     │同上          │
│    │對帳表                        │            │              │
├──┼───────────────┼──────┼───────┤
│ 14 │小姐打卡坐檯時間表            │   33張     │同上          │
├──┼───────────────┼──────┼───────┤
│ 15 │9月23日小姐坐檯時間表         │    1張     │同上          │
├──┼───────────────┼──────┼───────┤
│ 16 │客戶名單                      │    1盒     │同上          │
├──┼───────────────┼──────┼───────┤
│ 17 │小姐交戰手冊                  │    3張     │同上          │
├──┼───────────────┼──────┼───────┤
│ 18 │99年9月23日消費明細表         │    5份     │同上          │
├──┼───────────────┼──────┼───────┤
│ 19 │小姐上班時數表                │    1張     │同上          │
├──┼───────────────┼──────┼───────┤
│ 20 │包廂酒單                      │    1疊     │同上          │
├──┼───────────────┼──────┼───────┤
│ 21 │公關鎖檯紀錄表                │   12張     │同上          │
├──┼───────────────┼──────┼───────┤
│ 22 │轉檯表                        │    1張     │同上          │
├──┼───────────────┼──────┼───────┤
│ 23 │員工基本資料表影印本          │    2張     │同上          │
├──┼───────────────┼──────┼───────┤
│ 24 │小姐身分證影本                │   10張     │同上          │
├──┼───────────────┼──────┼───────┤
│ 25 │電子產品（門禁感應器）        │    6個     │同上          │
├──┼───────────────┼──────┼───────┤
│ 26 │經紀名單電話聯絡簿            │    1張     │同上          │
├──┼───────────────┼──────┼───────┤
│ 27 │小姐服裝儀容檢查表            │    1張     │同上          │
├──┼───────────────┼──────┼───────┤
│ 28 │櫃檯處之現金                  │  新臺幣    │被告朱峻良所有│
│    │                              │  700元     │且係本件犯罪所│
│    │                              │            │得            │
├──┼───────────────┼──────┼───────┤
│ 29 │服務生週薪表                  │    1張     │被告朱峻良所有│
│    │                              │            │且供本件犯罪所│
│    │                              │            │用            │
├──┼───────────────┼──────┼───────┤
│ 30 │夜宴聯誼結帳單                │    2張     │同上          │
├──┼───────────────┼──────┼───────┤
│ 31 │櫃檯處之現金                  │  新臺幣    │被告朱峻良所有│
│    │                              │  49,099元  │且係本件犯罪所│
│    │                              │            │得            │
├──┼───────────────┼──────┼───────┤
│ 32 │印章（家珊連續方章）          │    1顆     │被告陳家珊所有│
│    │                              │            │且供本件犯罪所│
│    │                              │            │用            │
├──┼───────────────┼──────┼───────┤
│ 33 │99年9月6日至12日服務組小費表  │    1張     │被告朱峻良所有│
│    │                              │            │且供本件犯罪所│
│    │                              │            │用            │
├──┼───────────────┼──────┼───────┤
│ 34 │櫃檯處之現金                  │  新臺幣    │被告朱峻良所有│
│    │                              │  4,500元   │且係本件犯罪所│
│    │                              │            │得            │
├──┼───────────────┼──────┼───────┤
│ 35 │經紀收據                      │    1張     │被告朱峻良所有│
│    │                              │            │且供本件犯罪所│
│    │                              │            │用            │
├──┼───────────────┼──────┼───────┤
│ 36 │夜宴領檯紀錄表                │    1張     │同上          │
├──┼───────────────┼──────┼───────┤
│ 37 │小姐制服                      │    3套     │同上          │
├──┼───────────────┼──────┼───────┤
│ 38 │電子產品（監視器主機）        │    1台     │同上          │
├──┼───────────────┼──────┼───────┤
│ 39 │電子產品（監視器螢幕）        │    1台     │同上          │
├──┼───────────────┼──────┼───────┤
│ 40 │電子產品（記帳電腦）          │    1組     │同上          │
├──┼───────────────┼──────┼───────┤
│ 41 │糖糖打卡表（即何壁君）        │    3張     │同上          │
├──┼───────────────┼──────┼───────┤
│ 42 │小薰打卡表（即徐詩晴）        │    2張     │同上          │
├──┼───────────────┼──────┼───────┤
│ 43 │乖乖打卡表（即劉方慈）        │    1張     │同上          │
├──┼───────────────┼──────┼───────┤
│ 44 │揚名經紀公司小姐支出證明單    │    4張     │同上          │
├──┼───────────────┼──────┼───────┤
│ 45 │岳龍經紀公司小姐支出證明單    │    1張     │同上          │
├──┼───────────────┴──────┴───────┤
│備註│現金（新臺幣）共計54,299元                                  │
└──┴──────────────────────────────┘

附表二：被告劉芳慈、陳依蓉、陳若妍、徐詩晴、洪筱嵐
        、何璧君、王宥婷等7 人犯圖利公然猥褻罪之沒
        收部分
┌──┬───────────────┬──────┬───────┐
│編號│     扣案物品名稱             │   數量     │     備註     │
├──┼───────────────┼──────┼───────┤
│ 1  │糖糖信封袋內現金（新臺幣）    │  5,000元   │被告何璧君所有│
│    │                              │            │且係本件犯罪所│
│    │                              │            │得            │
├──┼───────────────┼──────┼───────┤
│ 2  │小薰信封袋內現金（新臺幣）    │ 51,000元   │被告徐詩晴所有│
│    │                              │            │且係本件犯罪所│
│    │                              │            │得            │
├──┼───────────────┼──────┼───────┤
│ 3  │乖乖信封袋內現金（新臺幣）    │  4,000元   │被告劉芳慈所有│
│    │                              │            │且係本件犯罪所│
│    │                              │            │得            │
├──┼───────────────┴──────┴───────┤
│備註│現金（新臺幣）共計60,000元                                  │
└──┴──────────────────────────────┘

附表三：不予沒收部分
┌──┬───────────────┬──────┐
│編號│      扣案物品名稱            │   數量     │
├──┼───────────────┼──────┤
│ 1  │統一發票                      │    1本     │
├──┼───────────────┼──────┤
│ 2  │負責人商登表                  │    1張     │
├──┼───────────────┼──────┤
│ 3  │自衛消防編組訓練              │    1本     │
├──┼───────────────┼──────┤
│ 4  │王培宇本票面額31900元         │    1張     │
├──┼───────────────┼──────┤
│ 5  │小醬信封袋（內有打卡表）      │    1張     │
├──┼───────────────┼──────┤
│ 6  │果凍信封袋（內有打卡表）      │    1張     │
├──┼───────────────┼──────┤
│ 7  │白白信封袋（內有打卡表）      │    1張     │
├──┼───────────────┼──────┤
│ 8  │諸葛亮透明夾鏈袋              │    1個     │
├──┼───────────────┼──────┤  
│ 9  │孫志鵬本票面額150萬元整       │    2張     │
├──┼───────────────┼──────┤  
│ 10 │印章（康康連續方章）          │    1顆     │
├──┼───────────────┼──────┤
│ 11 │印章（夜宴視聽歌城統編00000000│    1枚     │
│    │店章）                        │            │
└──┴───────────────┴──────┘

附表四：已發還由被告陳家珊代為領回部分
┌──┬───────────────┬──────┐
│編號│        扣案物品名稱          │    數量    │
├──┼───────────────┼──────┤
│ 1  │天下經紀公司99年9月13-19日薪資│  29,450元  │
│    │       （新臺幣）             │            │
├──┼───────────────┼──────┤
│ 2  │揚名經紀公司99年9月13-19日薪資│  14,800元  │
│    │       （新臺幣）             │            │
├──┼───────────────┼──────┤
│ 3  │凱威經紀公司99年9月13-19日薪資│   6,550元  │
│    │       （新臺幣）             │            │
├──┼───────────────┼──────┤
│ 4  │阿峰經紀公司99年9月13-19日薪資│   3,300元  │
│    │       （新臺幣）             │            │
├──┼───────────────┼──────┤
│ 5  │阿賢經紀公司99年9月13-19日薪資│  11,950元  │
│    │       （新臺幣）             │            │
├──┼───────────────┼──────┤
│ 6  │岳容經紀公司99年9月13-19日薪資│   3,000元  │
│    │       （新臺幣）             │            │
├──┼───────────────┼──────┤
│ 7  │小斑經紀公司99年9月13-19日薪資│   4,800元  │
│    │       （新臺幣）             │            │
├──┼───────────────┼──────┤
│ 8  │首席經紀公司99年9月13-19日薪資│  10,800元  │
│    │       （新臺幣）             │            │
├──┼───────────────┼──────┤
│ 9  │小堂經紀公司99年9月13-19日薪資│   3,400元  │
│    │       （新臺幣）             │            │
├──┼───────────────┼──────┤
│ 10 │尚興經紀公司99年9月13-19日薪資│   2,400元  │
│    │       （新臺幣）             │            │
├──┼───────────────┼──────┤
│ 11 │揚名經紀公司小姐押金（新臺幣）│  21,900元  │
├──┼───────────────┼──────┤
│ 12 │岳容經紀公司小姐押金（新臺幣）│   1,000元  │
├──┼───────────────┼──────┤
│ 13 │陳昭宏99年8月行政薪資（新臺幣 │   2,500元  │
│    │       ）                     │            │
├──┼───────────────┼──────┤
│ 14 │唐欣信封袋（內有打卡表1張）   │   6,000元  │
├──┼───────────────┼──────┤
│ 15 │唐欣→玫瑰信封袋（內有打卡表1 │  11,000元  │
│    │張）                          │            │
├──┼───────────────┼──────┤
│ 16 │月亮信封袋（內有打卡表1張）   │   6,000元  │
├──┼───────────────┼──────┤
│ 17 │猴猴信封袋（內有打卡表1張）   │   5,000元  │
├──┼───────────────┼──────┤
│ 18 │欣欣信封袋（內有打卡表1張）   │  26,000元  │
├──┼───────────────┼──────┤
│ 19 │奶瓶信封袋（內有打卡表1張）   │   2,000元  │
├──┼───────────────┼──────┤
│ 20 │"1"信封袋（內有打卡表1張）    │  27,000元  │
├──┼───────────────┼──────┤
│ 21 │龍兒信封袋（內有打卡表1張）   │  93,000元  │
├──┼───────────────┼──────┤
│ 22 │康康現金寄放（新臺幣）        │  20,000元  │
├──┼───────────────┼──────┤
│ 23 │阿坤99年9月6-12日經紀費（新臺 │   1,200元  │
│    │幣）                          │            │
├──┼───────────────┼──────┤
│ 24 │尚興99年9月6-12日經紀費（新臺 │   6,150元  │
│    │幣）                          │            │
├──┼───────────────┼──────┤
│ 25 │99年9月13-19日服務組現金（新臺│  41,400元  │
│    │幣）                          │            │
├──┼───────────────┼──────┤ 
│ 26 │代扣小姐購買包包錢（新臺幣）  │   7,500元  │
├──┼───────────────┴──────┤ 
│備註│現金（新臺幣）共計368,100元                 │
└──┴──────────────────────┘